# 会计及税务如何处理

提问人：上手好慢哦 时间：2016-08-25 10:07:48
毛遂自荐下：是不是可以做管理费用入账，就像企业的绿化建设，购买树木，盆景一样。有票的话，当期税前扣除。

回答人：chenyiwei
基本可以这样处理。但税务上不排除因为金额较大而被税务机关要求分多年扣除的可能性。

提问人：球球秋 时间：2016-08-27 11:51:52
先谢谢回复，讨论下从经营活动性质来看这个不属于经营活动吧，记管理费用是不是不太合适

回答人：chenyiwei
请注意查阅现金流量表准则中对“经营活动”的定义。现金流量表中的经营活动是一个剩余分类，凡是不属于投资和筹资的现金流都可以归属于此类。所以可能包含一些通常理解不属于经营活动的项目。

提问人：上手好慢哦 时间：2016-08-27 15:20:30
我觉得放在支付的其他与经营活动有关的现金比较合适。首先呢，放在筹资活动肯定不合适，放在投资活动，实在太牵强。其次，企业的日常经营活动包括主要的经营活动，如采购原材料，支付职工的劳务报酬，支付各种税费，也会有次要的经营活动，如，企业的绿化建设，偶发或常年聘请的税务法律咨询，为增强员工归属感及为建立员工间有好气氛而发生的活动经费等等。购买石狮子，个人认为属于经营活动中的后者。故放入支付的其他与经营活动有关的现金中较为合适。

回答人：chenyiwei
基本赞同此观点。从准则的逻辑出发，应当是排除该笔现金流量属于投资活动和筹资活动，所以自然属于经营活动。